臺灣高等法院高雄分院刑事判決　　　 100年度上訴字第1234號
上　訴　人
即　被　告　李坤輝
上列上訴人因毒品危害防制條例案件，不服臺灣高雄地方法院10
0 年度審訴字第1162號中華民國100 年6 月2 日第一審判決（起
訴案號：臺灣高雄地方法院檢察署99年度偵字第35789 號），提
起上訴，本院判決如下：
    主  文
上訴駁回。
    理  由
一、按不服地方法院之第一審判決而上訴者，應向管轄第二審之
    高等法院為之，且上訴書狀應敘述具體理由。第二審法院認
    為上訴書狀未敘述理由或上訴有刑事訴訟法第362 條前段之
    情形者，應以判決駁回之，刑事訴訟法第361 條第1 項、第
    367 條前段定有明文。所謂不服第一審判決之具體理由，必
    係依卷內既有訴訟資料或提出新事證，指摘或表明第一審判
    決有何採證認事、用法或量刑等足以影響判決本旨之不當或
    違法，而構成應予撤銷之具體事由，始足當之；倘僅泛言原
    判決認定事實錯誤、違背法令、量刑失之過重或輕縱，而未
    指出具體事由，或形式上雖已指出具體事由，然該事由縱使
    屬實，亦不足以認為原判決有何不當或違法者，皆難謂係具
    體事由，俾與第二審上訴制度在請求第二審法院撤銷、變更
    第一審不當或違法之判決，以實現個案救濟及節制濫行上訴
    之立法目的相契合。是倘上訴人之上訴書狀雖敘述上訴理由
    ，惟並未具體敘述第一審判決有何不當或違法情形，即與未
    敘述具體理由無異，所為上訴，即非適法。
二、本件原判決認定「李坤輝於民國95年間因施用毒品案件，經
    臺灣高雄地方法院以95年度毒聲字第626 號裁定送觀察、勒
    戒後，認有繼續施用毒品之傾向，由該院以95年度毒聲字第
    1292號裁定令入戒治處所施以強制戒治，於96年6 月11日停
    止處分執行完畢釋放；另於97年間因施用毒品案件，經該院
    以97年度審訴字第4407號判處有期徒刑7 月確定，於98年9
    月24日縮刑期滿執行完畢。詎李坤輝仍不知悔改及戒除毒癮
    ：(一)基於施用第一級毒品之犯意，於99年10月29日8 時許，
    在高雄市○○區○○路明忠巷10號住處內，以將海洛因摻水
    稀釋放入注射針筒後施打之方式，施用第一級毒品海洛因1
    次；(二)另基於持有第一級毒品海洛因之犯意，於99年11月2
    日17時10分許，在高雄市○○區○○路891 號「愛的世界童
    裝店」附近，以新臺幣（下同）500 元之代價，向劉良德（
    涉嫌販賣毒品部分業經檢察官提起公訴）購得第一級毒品海
    洛因1 包而持有之；嗣因其行跡可疑，而於同日17時15分許
    ，在高雄市○○區○○路與德明路口為警查獲，並扣得李坤
    輝甫購入尚未施用之第一級毒品海洛因1 包（驗後淨重0.14
    公克），並採尿送驗後呈嗎啡、可待因陽性反應，始悉上情
    」等情，係依憑上訴人即被告李坤輝（下稱被告）於原審審
    理中之自白（見原審卷第16、24、26頁）暨高雄市政府警察
    局刑事警察大隊扣押筆錄（見偵卷第16至18頁）、高雄市政
    府警察局刑警大隊扣押物品目錄表（見偵卷第19頁）、高雄
    市政府警察局刑事警察大隊查獲煙毒、麻醉藥品案件犯罪嫌
    疑人姓名對照表（尿液編號：L11-017 ）（見偵卷第26頁）
    、高雄市立凱旋醫院100 年1 月6 日濫用藥物尿液檢驗報告
    （檢體編號：L11-017 ；見偵卷第63頁背面）及高雄市立凱
    旋醫院100 年3 月8 日濫用藥物成品檢驗鑑定書（見偵卷第
    64頁）等證據資料，認被告施用第一級毒品海洛因及持有第
    一級毒品海洛因之罪證明確。另敘明被告於初犯經觀察、勒
    戒及強制戒治處分執行完畢釋放後「5 年內再犯」施用毒品
    罪，並經依法追訴處罰完畢，而再度施用毒品犯行，已不合
    於「5 年後再犯」之規定，被告前揭施用海洛因之犯行，即
    應依法論科；因而論被告施用第一級毒品及持有第一級毒品
    二罪，各處有期徒刑8 月、4 月，並定應其執行刑為有期徒
    刑11月。已詳敘所憑之證據與認定之理由。所為論敘，經核
    並無違背經驗法則或論理法則，量刑亦屬允當。
三、被告上訴意旨以：「其之前因施用毒品經勒戒後痛改前非，
    嗣於98年12月間發生車禍受傷骨折，然為生計及工作進度，
    未遵守醫囑靜心休養，始萌生本件施用毒品止痛念頭，惟犯
    後已有悔意，且持有之毒品係供己施用，原判決另論以持有
    第一級毒品罪，恐有誤會，希望能夠從輕量刑」云云。惟查
    ：(一)被告基於施用第一級毒品海洛因犯意，於99年10月29日
    8 時許，在前揭地點施用第一級毒品海洛因1 次後，另基於
    持有第一級毒品海洛因之犯意，於99年11月2 日17時10分許
    ，在高雄市○○區○○路891 號「愛的世界童裝店」附近，
    以500 元之價格，向劉良德購入第一級毒品海洛因1 包而持
    有之，嗣於同日17時15分許，在高雄市○○區○○路與德明
    路口為警查獲，並扣得其甫購入尚未施用之第一級毒品海洛
    因1 包之事實，業據被告於警詢、檢察官偵查及原審審理中
    供述明確（見警卷第8 至9 頁、偵卷第56頁、原審卷第16、
    24、26頁），並有前揭扣案之海洛因1 包及及高雄市立凱旋
    醫院100 年3 月8 日濫用藥物成品檢驗鑑定書在卷可憑，足
    見被告確係於99年10月29日施用第一級毒品海洛因後，另基
    於持有第一級毒品海洛因之犯意，於99年11月2 日17時10分
    許，購入扣案之海洛因1 包而持有之，於尚未施用即遭警查
    獲之事實，堪予認定；從而被告嗣後另購入未及施用之持有
    第一級毒品海洛因犯行（即99年11月2 日17時10分許購買而
    持有之犯行），自無從為其前一次施用海洛因之犯行所吸收
    （即99年10月29日施用海洛因毒品部分），上開二罪自應分
    論併罰，被告主張其前揭持用海洛因毒品之犯行，不應另論
    以「持有第一級毒品罪」云云，容有誤會，被告此部分上訴
    ，顯未依據卷內既有訴訟資料，指摘原判決有何採證等足以
    影響判決本旨之不當或違法，此部分上訴理由自非屬「具體
    理由」。(二)再按關於刑之量定，係實體法上賦予法院得為自
    由裁量之事項，倘其未有逾越法律所規定之範圍，或濫用其
    權限，即不得任意指摘為違法（最高法院75年臺上字第7033
    號判例要旨足參）；原審於量刑時，已審酌被告因施用毒品
    案件經觀察、勒戒、強制戒治及科刑判決後，再為本件施用
    毒品等犯行，足見被告戒絕毒癮之意志不堅，未能體悟施用
    毒品對自己、家人造成之傷害及社會之負擔，並參酌被告犯
    後坦承犯行，持有毒品數量非鉅，且施用毒品係屬戕害自身
    健康之行為，未直接危害他人及被告有施用毒品前科、智識
    程度等一切情狀，分別量處如前揭所示之刑及定其應執行刑
    為有期徒刑11月，足認量刑已審酌刑法第57條各款規定事項
    ，並無失之過重情形，是被告空言指摘原判決量刑及所定應
    執行刑過重云云，顯未敘述具體理由。至被告其他上訴所陳
    事項，經核未具體指摘原判決於認定事實、適用法律及量定
    刑罰等有何違法或不當，自難謂係具體之上訴理由。依上開
    說明，其上訴顯不合法定程式，應予駁回，並不經言詞辯論
    為之。
據上論結，應依刑事訴訟法第367 條前段、第372 條，判決如主
文。
中    華    民    國   100    年    8     月    1     日
                  刑事第四庭    審判長法  官  蕭權閔
                                      法  官  吳進寶
                                      法  官  唐照明
以上正本證明與原本無異。
持有第一級毒品部分不得上訴。
其他部分如不服本判決應於收受本判決後10日內向本院提出上訴
書狀，其未敘述上訴理由者，並得於提起上訴後10日內向本院補
提理由書狀（均須按他造當事人之人數附繕本）「切勿逕送上級
法院」。
中    華    民    國   100    年    8     月    1     日
                                      書記官  黃琳群